【裁判字號】    97,交聲,519
【裁判日期】    970818
【裁判案由】    聲明異議
【裁判全文】
臺灣臺南地方法院交通事件裁定         97年度交聲字第519號
移送機關    交通部公路總局嘉義區監理所臺南監理站
異議人即
受處分人    甲○○
上列受處分人因違反道路交通管理處罰條例案件，對於交通部公
路總局嘉義區監理所台南監理站，民國97年4月30日所為之裁決
處分（處分案號：嘉監南字第裁74-AC0000000號），聲明異議，
本院裁定如下：
    主  文
異議駁回。
    理  由
一、原處分意旨略以：異議人即受處分人甲○○（下稱異議人）
    駕駛車牌號碼BA-0789號自用小客車，於民國97年2月10日12
    時40分許，行經台北市○○○道○段（往下山方向）最高限
    速40公里處時，經雷達測速儀測得其行車速度為時速51公里
    ，有超速而不遵高速公路管制規定之違規事實。經臺北市政
    府警察局士林分局（下稱舉發單位）員警予以製單舉發，嗣
    交通部公路總局嘉義區監理所台南監理站（下稱移送機關）
    ，以異議人之違規事實明確，乃依道路交通管理處罰條例第
    40條及第63條第1項第1款（原裁決書漏載第1款）之規定，
    裁處異議人新臺幣（下同）1,600元之罰鍰，並記違規點數1
    點。
二、本件聲明異議意旨略以：異議人謂當時駕駛賓士S320，使用
    定速系統設定時速50公里，依個人經驗，測速器絕對會有誤
    差，縱測速器雖均有經濟部標準檢驗局之合格證書，然陽明
    山陰濕天氣難道標準維持可靠嗎？且異議人只超速1公里而
    舉發，有失公正，為此提出聲明異議，請求撤銷原處分等語
    。
三、按汽車駕駛人，行車速度，超過規定之最高時速，或低於規
    定之最低時速，除有第43條第1項第2款情形外，處新臺幣1,
    200元以上2,400元以下罰鍰；並記違規點數1點；道路交通
    管理處罰條例第40條、第63條第1項第1款分別定有明文。
四、經查：
  (一)異議人駕駛車號BA-0789號自小客車，於97年2月10日12時40
    分許，行經台北市○○○道○段（往下山方向）最高限速40
    公里處時，經舉發單位員警以雷達測速儀測得異議人行速51
    公里，超速11公里為由予以製單舉發，有臺北市政府警察局
    士林分局97年6月10日北市警士分交字第09731458300號函檢
    送違規照片1幀，及申訴查詢案件明細表1份附卷可參，從而
    ，移送機關指稱異議人有上開違規行為一節，應堪採信。
  (二)異議人雖辯稱其於上開時、地駕車時，有使用定速系統，當
    時設定之時速為50公里，本件執勤員警所用之雷達測速儀，
    有誤差之可能，因此，本件舉發有違誤云云。然查：本件違
    規行為係遭台北市政府警察局士林分局設置在仰德大道四段
    （往下山方向）處之廠牌：TRAFFIPAX、規格：24.125GHz（
    K-Band）照相式雷達測速器所拍攝，該儀器經經濟部標準檢
    驗局檢定合格，有上開警局97年6月10日北市警士分交字第
    09731458300號函檢附該雷達測速器經經濟部標準檢驗局檢
    定合格證書影本1紙附卷可參，且該檢定合格證書記載：「
    檢定日期:96 年7月24日，有效期限:97 年7月31日」等語
    ，而本件異議人之違規時間為97年2月10日，尚在該雷達測
    速檢定合格之有效期限內，異議人辯稱該測速器因陽明山上
    陰濕天氣，以致發生誤判云云，尚屬無據。至於異議人陳稱
    其於上開時、地駕車時，有使用定速系統設定時速50公里一
    節，因異議人並未提出確實有使用該定速器，及該定速器業
    經檢驗合格之資料以供本院參酌，本院尚難僅憑異議人片面
    之詞，而為異議人有利之認定。
五、綜上所述，異議人於上揭時、地，駕駛前揭小客車於道路，
    有行車速度超過規定之最高速限，而不遵管制規定之違規行
    為既可認定，足認異議人異議內容，並無理由，應予駁回。
六、據上論斷，應依道路交通管理處罰條例第87條第2項、道路
    交通案件處理辦法第19條，裁定如主文。
中    華    民    國    97    年    8     月    18    日
                     交通法庭   法  官   陳淑勤
以上正本證明與原本無異。
如不服本裁定，應於送達後5日內，向本院提出抗告狀。
                                書記官   陳金堂
中    華    民    國    97    年    8     月    18    日


司法院資訊處製作；財團法人民間司法改革基金會備份。
